【裁判字號】    97,訴,1726
【裁判日期】    970516
【裁判案由】    毒品危害防制條例
【裁判全文】
臺灣板橋地方法院刑事判決              97年度訴字第1726號
公  訴  人  臺灣板橋地方法院檢察署檢察官
被      告  甲○○
上列被告因違反毒品危害防制條例案件，經檢察官提起公訴（97
年毒偵字第1278號），被告於準備程序中為有罪之陳述，經本院
合議庭裁定由受命法官進行簡式審判程序獨任審理，本院判決如
下：
    主  文
甲○○施用第一級毒品，累犯，處有期徒刑柒月。又施用第二級
毒品，累犯，處有期徒刑肆月；又施用第二級毒品，累犯，處有
期徒刑肆月。應執行有期徒刑壹年貳月。
    事  實
一、甲○○曾於民國93年間，因施用毒品案件，經依臺灣臺北地
    方法院以93年毒聲字第751 號裁定送觀察、勒戒後，認無繼
    續施用毒品傾向，於94年l 月6 日釋放，並由臺灣臺北地方
    法院檢察署檢察官以93年度毒偵字第1300號為不起訴處分確
    定。又於96年間，因施用第一級毒品、第二級毒品案件，經
    臺灣臺北地方法院以96年度訴字第219 號分別判處有期徒刑
    7 月、3 月，應執行有期徒刑8 月確定，嗣各經減刑為3 月
    又15日、1 月又15日，應執行有期徒刑4 月，並於96年10月
    24日易科罰金執行完畢。詎其猶不知悔改，於前揭觀察勒戒
    執行完畢釋放後5 年內，竟基於施用第一級毒品海洛因之犯
    意，於97年1 月26日為警採尿向前回溯26小時內某時，在臺
    北縣中和市○○街109 巷11弄3 之10號2 樓之租屋處，以將
    海洛因摻入香煙之方式，施用第一級毒品海洛因1 次；又基
    於施用第二級毒品甲基安非他命之犯意，分別於97年1 月24
    日、同年月25日，在上開租屋處內，以將甲基安非他命置於
    玻璃球內燒烤產生煙霧後施用之方式，施用第二級毒品甲基
    安非他命各1 次。嗣於97年1 月26日凌晨2 時許，為警在臺
    北縣板橋市○○路149 巷5 號前查獲，再經採驗尿液後，查
    悉上情。
二、案經臺北縣政府警察局板橋分局移送臺灣板橋地方法院檢察
    署檢察官偵查起訴。
    理  由
一、按除被告所犯為死刑、無期徒刑、最輕本刑為3 年以上有期
    徒刑之罪或高等法院管轄第一審案件者外，於第一次審判期
    日前之準備程序進行中，被告先就被訴事實為有罪之陳述時
    ，審判長得告知被告簡式審判程序之旨，並聽取當事人、代
    理人、辯護人及輔佐人之意見後，裁定進行簡式審判程序，
    刑事訴訟法第273 條之1 第1 項定有明文。經核本件被告甲
    ○○所犯係死刑、無期徒刑、最輕本刑為3 年以上有期徒刑
    以外之罪，其於準備程序中就被訴事實為有罪之陳述，經法
    官告知簡式審判程序之旨，並聽取公訴人及被告之意見後，
    本院合議庭認宜進行簡式審判程序，爰依首揭規定合議裁定
    由受命法官獨任進行簡式審判程序，合先敘明。
二、上揭事實，業據被告甲○○於本院審理時坦承不諱（見本院
    卷第26頁），且其於上揭時地為警查獲時所採取之尿液，經
    送請台灣檢驗科技股份有限公司檢驗結果，鴉片、安非他命
    類均呈陽性反應，有該公司97年2 月19日報告編號CH/2008/
    20010 號濫用藥物檢驗報告1 紙附卷可稽；按海洛因施用入
    人體後水解還原成嗎啡，再循嗎啡之代謝方式排出體外，業
    據行政院衛生署藥物食品檢驗局以73藥檢壹字第030221號函
    說明綦詳，且尿液中能否驗出嗎啡陽性反應，與其投與量、
    投與途徑、採尿時間、個人體質及檢測方法之靈敏度有關，
    國外曾有文獻報導注射6 毫克之海洛因鹽酸鹽，其代謝物嗎
    啡之平均可檢出時限約為26小時，亦經行政院衛生署藥物食
    品檢驗局於81年9 月8 日以（81）藥檢壹字第8114885 號函
    釋明在案，是被告應有在前揭犯罪時間、地點施用海洛因無
    訛。足徵被告前開自白與事實相符，應堪採信。又被告曾於
    93年間，因施用毒品案件，經依臺灣臺北地方法院以93年毒
    聲字第751 號裁定送觀察、勒戒後，認無繼續施用毒品傾向
    ，於94年l 月6 日釋放，並由臺灣臺北地方法院檢察署檢察
    官以93年度毒偵字第13 00 號為不起訴處分確定，有臺灣高
    等法院被告前案紀錄表1 件附卷可憑，是被告顯係於觀察勒
    戒釋放後5 年以內再施用第一級毒品海洛因、第二級毒品甲
    基安非他命。本件事證明確，被告上開犯行洵堪認定。
三、查海洛因、甲基安非他命係毒品危害防制條例第2 條所稱之
    第一級毒品、第二級毒品，不得持有、施用，被告竟持之以
    施用，核其所為，係犯毒品危害防制條例第10條第1 項之施
    用第一級毒品罪、第2 項之施用第二級毒品罪、第2 項之施
    用第二級毒品罪。被告持有海洛因、甲基安非他命後，進而
    施用，其持有海洛因、甲基安非他命行為應分別被其施用之
    行為所吸收，不另論罪。查被告前曾於96年間，因施用第一
    級毒品、第二級毒品案件，經臺灣臺北地方法院以96年度訴
    字第219 號分別判處有期徒刑7 月、3 月，應執行有期徒刑
    8 月確定，嗣各經減刑為3 月又15日、1 月又15日，應執行
    有期徒刑4 月，並於96年10月24日易科罰金執行完畢，此有
    臺灣高等法院被告前案紀錄表1 件在卷可稽，其於上開徒刑
    執行完畢後五年之內，故意再犯本件有期徒刑以上之罪，為
    累犯，應依刑法第47條第1 項之規定加重其刑。被告所犯上
    開3 罪間，犯意各別，行為互殊，應予分論併罰。爰審酌被
    告經觀察勒戒後仍再犯相同罪行，顯見意志不堅，惟念其犯
    罪係戕害自身，尚未害及他人，所犯情節非重，及犯罪後承
    認犯行，態度良好等一切情狀，分別量處如主文所示之刑，
    並定其應執行之刑。又扣案之毒品分裝袋1 個雖係被告所有
    ，惟並非供其施用第一級毒品海洛因或第二級毒品甲基安非
    他命所用之物，已據被告於本院審理時陳明在卷（見本院卷
    第26頁），爰不予宣告沒收。
據上論斷，應依刑事訴訟法第273 條之1 第1 項、第299 條第1
項前段，毒品危害防制條例第10條第1 項、第2 項，刑法第11條
前段、第47條第1 項、第51條第5 款，判決如主文。
本案經檢察官顏世翠到庭執行職務。
中    華    民    國    97    年    5     月    16    日
                  刑事第十三庭  法  官  李麗珠
上列正本證明與原本無異。
如不服本判決，應於送達後十日內敘明上訴理由，向本院提出上
訴狀
                                書記官  林政良
中    華    民    國    97    年    5     月    16    日
附錄本判決論罪法條：
毒品危害防制條例第10條：
施用第1級毒品者，處6月以上5年以下有期徒刑。
施用第2級毒品者，處3年以下有期徒刑。


司法院資訊處製作；財團法人民間司法改革基金會備份。
